臺灣高等法院刑事裁定
111年度聲字第2524號
聲  請  人  臺灣高等檢察署檢察官
受  刑  人  紀銘洁





上列聲請人因受刑人數罪併罰有二裁判以上，聲請定其應執行之
刑（聲請案號：臺灣高等檢察署111年度執聲字第1230號），本
院裁定如下：
    主  文
紀銘洁犯如附表所示各罪所處之刑，應執行有期徒刑貳年伍月，
如易科罰金，以新臺幣壹仟元折算壹日。
    理  由
一、聲請意旨略以：受刑人紀銘洁因犯詐欺取財等數罪，經先後
    判決確定如附表所示，應依刑法第53條、第51條第5款規定
    ，定其應執行刑，爰依刑事訴訟法第477條第1項之規定聲請
    裁定等語。
二、按數罪併罰，分別宣告多數有期徒刑者，於各刑中之最長期
    以上，各刑合併之刑期以下，定其刑期，但不得逾30年，刑
    法第51條第5款定有明文。乃因刑罰之科處，應以行為人之
    責任為基礎，考量人之生命有限，刑罰對被告造成之痛苦程
    度，係以刑度增加而生加乘效果，而非等比方式增加，如以
    實質累加方式執行，刑責恐將偏重過苛，不符現代刑事政策
    及刑罰之社會功能，故透過定應執行刑，採限制加重原則，
    授權法官綜合斟酌被告犯罪行為之不法與罪責程度、各罪彼
    此間之關聯性（例如數罪犯罪時間、空間、各行為所侵害法
    益之專屬性或同一性、數罪對法益侵害之加重效應等）、數
    罪所反應被告人格特性與傾向、對被告施以矯正之必要性等
    ，妥適裁量最終具體應實現之刑罰，以符罪責相當之要求。
    因此，法院於酌定執行刑時，應體察法律恤刑之目的，為妥
    適之裁量，俾符合實質平等原則（最高法院105年度台抗字
    第626號裁定意旨參照）。
三、經查：受刑人因犯如附表各編號所示之罪，先後經臺灣桃園
    地方法院及本院判處如附表各編號所示之刑，均經分別確定
    在案，且各罪均為附表編號1至23之裁判確定日（即民國110
    年7月14日）前所犯，有各該刑事判決書及本院被告前案紀
    錄表附卷可憑。從而，檢察官就附表所示各編號之罪聲請合
    併定應執行刑，核無不合，應予准許。
四、爰審酌受刑人所犯如附表所示各罪，均為詐欺取財罪，犯罪
    態樣、罪質相同，各次犯罪係因參與同一詐欺集團，於短時
    間內密集所犯，時間間距甚近，於併合處罰時，其責任非難
    重複之程度高，暨數罪對法益侵害並無特別加重之必要，如
    以實質累加方式執行，刑責恐將偏重過苛，不符現代刑事政
    策及刑罰之社會功能；復考量受刑人犯罪所反映之人格特質
    ，並參酌所犯各罪宣告刑總和上限之外部性界限，附表編號
    1至23之罪曾經臺灣桃園地方法院109年度易緝字第18號判決
    定應執行有期徒刑2年4月之內部性界限，並兼衡刑罰經濟與
    公平、比例等原則，及受刑人對定其應執行刑表示並無意見
    （參卷附111年8月12日陳述意見狀），兼衡以刑罰經濟與公
    平、比例等原則，定其應執行之刑如主文所示。
據上論斷，應依刑事訴訟法第477條第1項，刑法第53條、51條第
5款、第41條第1項前段、第8項，裁定如主文。
　　
中　　華　　民　　國　　111 　年　　8 　　月　　24　　日
                  刑事第二十庭  審判長法　官  張紹省
　　　　　　　　　
                                      法　官  蕭世昌
　　　　　　　　　　　　　　　　　　　
                                      法　官  吳祚丞
以上正本證明與原本無異。
不得抗告。
                                      書記官  楊宜蒨
中　　華　　民　　國　　111 　年　　8 　　月　　24　　日


附表：
編號  1 2 3 罪名  詐欺 詐欺 詐欺 宣告刑  有期徒刑6月 有期徒刑6月 有期徒刑6月 犯罪日期  103年11月19日 103年11月17日 103年11月22日 偵查(自訴)機關 年度案號  桃園地檢103年度偵字第26372號、104年度偵字第5242號 桃園地檢103年度偵字第26372號、104年度偵字第5242號 桃園地檢103年度偵字第26372號、104年度偵字第5242號 最後 事實審 法院 桃園地方法院 桃園地方法院 桃園地方法院  案號 109年度易緝字第18號 109年度易緝字第18號 109年度易緝字第18號  判決日期 110年5月31日 110年5月31日 110年5月31日 確定 判決 法院 桃園地方法院 桃園地方法院 桃園地方法院  案號 109年度易緝字第18號 109年度易緝字第18號 109年度易緝字第18號  判決確定日期 110年7月14日 110年7月14日 110年7月14日 是否為得易科罰金之案件  是 是 是 備註  桃園地檢 111年度 執字第1125號 桃園地檢 111年度 執字第1125號 桃園地檢 111年度 執字第1125號   編號1至23經桃園地方法院109年度易緝字第18號判決應執行有期徒刑2年4個月   

編號  4 5 6 罪名  詐欺 詐欺 詐欺 宣告刑  有期徒刑6月 有期徒刑4月 有期徒刑4月 犯罪日期  103年11月22日 103年11月17日 103年11月19日 偵查(自訴)機關 年度案號  桃園地檢103年度偵字第26372號、104年度偵字第5242號 桃園地檢103年度偵字第26372號、104年度偵字第5242號 桃園地檢103年度偵字第26372號、104年度偵字第5242號 最後 事實審 法院 桃園地方法院 桃園地方法院 桃園地方法院  案號 109年度易緝字第18號 109年度易緝字第18號 109年度易緝字第18號  判決日期 110年5月31日 110年5月31日 110年5月31日 確定 判決 法院 桃園地方法院 桃園地方法院 桃園地方法院  案號 109年度易緝字第18號 109年度易緝字第18號 109年度易緝字第18號  判決確定日期 110年7月14日 110年7月14日 110年7月14日 是否為得易科罰金之案件  是 是 是 備註  桃園地檢 111年度 執字第1125號 桃園地檢 111年度 執字第1125號 桃園地檢 111年度 執字第1125號   編號1至23經桃園地方法院109年度易緝字第18號判決應執行有期徒刑2年4個月   

編號  7 8 9 罪名  詐欺 詐欺 詐欺 宣告刑  有期徒刑4月 有期徒刑4月 有期徒刑4月 犯罪日期  103年11月19日 103年12月13日 103年12月12日 偵查(自訴)機關 年度案號  桃園地檢103年度偵字第26372號、104年度偵字第5242號 桃園地檢103年度偵字第26372號、104年度偵字第5242號 桃園地檢103年度偵字第26372號、104年度偵字第5242號 最後 事實審 法院 桃園地方法院 桃園地方法院 桃園地方法院  案號 109年度易緝字第18號 109年度易緝字第18號 109年度易緝字第18號  判決日期 110年5月31日 110年5月31日 110年5月31日 確定 判決 法院 桃園地方法院 桃園地方法院 桃園地方法院  案號 109年度易緝字第18號 109年度易緝字第18號 109年度易緝字第18號  判決確定日期 110年7月14日 110年7月14日 110年7月14日 是否為得易科罰金之案件  是 是 是 備註  桃園地檢 111年度 執字第1125號 桃園地檢 111年度 執字第1125號 桃園地檢 111年度 執字第1125號   編號1至23經桃園地方法院109年度易緝字第18號判決應執行有期徒刑2年4個月   

編號  10 11 12 罪名  詐欺 詐欺 詐欺 宣告刑  有期徒刑4月 有期徒刑4月 有期徒刑4月 犯罪日期  103年12月13日 103年12月13日 103年11月21日 偵查(自訴)機關 年度案號  桃園地檢103年度偵字第26372號、104年度偵字第5242號 桃園地檢103年度偵字第26372號、104年度偵字第5242號 桃園地檢103年度偵字第26372號、104年度偵字第5242號 最後 事實審 法院 桃園地方法院 桃園地方法院 桃園地方法院  案號 109年度易緝字第18號 109年度易緝字第18號 109年度易緝字第18號  判決日期 110年5月31日 110年5月31日 110年5月31日 確定 判決 法院 桃園地方法院 桃園地方法院 桃園地方法院  案號 109年度易緝字第18號 109年度易緝字第18號 109年度易緝字第18號  判決確定日期 110年7月14日 110年7月14日 110年7月14日 是否為得易科罰金之案件  是 是 是 備註  桃園地檢 111年度 執字第1125號 桃園地檢 111年度 執字第1125號 桃園地檢 111年度 執字第1125號   編號1至23經桃園地方法院109年度易緝字第18號判決應執行有期徒刑2年4個月   

編號  13 14 15 罪名  詐欺 詐欺 詐欺 宣告刑  有期徒刑4月 有期徒刑4月 有期徒刑4月 犯罪日期  103年11月21日 103年11月25日 103年11月25日 偵查(自訴)機關 年度案號  桃園地檢103年度偵字第26372號、104年度偵字第5242號 桃園地檢103年度偵字第26372號、104年度偵字第5242號 桃園地檢103年度偵字第26372號、104年度偵字第5242號 最後 事實審 法院 桃園地方法院 桃園地方法院 桃園地方法院  案號 109年度易緝字第18號 109年度易緝字第18號 109年度易緝字第18號  判決日期 110年5月31日 110年5月31日 110年5月31日 確定 判決 法院 桃園地方法院 桃園地方法院 桃園地方法院  案號 109年度易緝字第18號 109年度易緝字第18號 109年度易緝字第18號  判決確定日期 110年7月14日 110年7月14日 110年7月14日 是否為得易科罰金之案件  是 是 是 備註  桃園地檢 111年度 執字第1125號 桃園地檢 111年度 執字第1125號 桃園地檢 111年度 執字第1125號   編號1至23經桃園地方法院109年度易緝字第18號判決應執行有期徒刑2年4個月   

編號  16 17 18 罪名  詐欺 詐欺 詐欺 宣告刑  有期徒刑4月 有期徒刑4月 有期徒刑4月 犯罪日期  103年11月25日 103年11月25日 103年11月25日 偵查(自訴)機關 年度案號  桃園地檢103年度偵字第26372號、104年度偵字第5242號 桃園地檢103年度偵字第26372號、104年度偵字第5242號 桃園地檢103年度偵字第26372號、104年度偵字第5242號 最後 事實審 法院 桃園地方法院 桃園地方法院 桃園地方法院  案號 109年度易緝字第18號 109年度易緝字第18號 109年度易緝字第18號  判決日期 110年5月31日 110年5月31日 110年5月31日 確定 判決 法院 桃園地方法院 桃園地方法院 桃園地方法院  案號 109年度易緝字第18號 109年度易緝字第18號 109年度易緝字第18號  判決確定日期 110年7月14日 110年7月14日 110年7月14日 是否為得易科罰金之案件  是 是 是 備註  桃園地檢 111年度 執字第1125號 桃園地檢 111年度 執字第1125號 桃園地檢 111年度 執字第1125號   編號1至23經桃園地方法院109年度易緝字第18號判決應執行有期徒刑2年4個月   

編號  19 20 21 罪名  詐欺 詐欺 詐欺 宣告刑  有期徒刑4月 有期徒刑4月 有期徒刑4月 犯罪日期  103年11月25日 103年11月25日 103年11月25日 偵查(自訴)機關 年度案號  桃園地檢103年度偵字第26372號、104年度偵字第5242號 桃園地檢103年度偵字第26372號、104年度偵字第5242號 桃園地檢103年度偵字第26372號、104年度偵字第5242號 最後 事實審 法院 桃園地方法院 桃園地方法院 桃園地方法院  案號 109年度易緝字第18號 109年度易緝字第18號 109年度易緝字第18號  判決日期 110年05月31日 110年05月31日 110年05月31日 確定 判決 法院 桃園地方法院 桃園地方法院 桃園地方法院  案號 109年度易緝字第18號 109年度易緝字第18號 109年度易緝字第18號  判決確定日期 110年7月14日 110年7月14日 110年7月14日 是否為得易科罰金之案件  是 是 是 備註  桃園地檢 111年度 執字第1125號 桃園地檢 111年度 執字第1125號 桃園地檢 111年度 執字第1125號   編號1至23經桃園地方法院109年度易緝字第18號判決應執行有期徒刑2年4個月   

編號  22 23 24 罪名  詐欺 詐欺 詐欺 宣告刑  有期徒刑5月 有期徒刑5月 有期徒刑4月 犯罪日期  103年11月19日 103年11月25日 103年11月19日 偵查(自訴)機關 年度案號  桃園地檢103年度偵字第26372號、104年度偵字第5242號 桃園地檢103年度偵字第26372號、104年度偵字第5242號 桃園地檢103年度偵字第26372號、104年度偵字第5242號 最後 事實審 法院 桃園地方法院 桃園地方法院 臺灣高等法院  案號 109年度易緝字第18號 109年度易緝字第18號 111年度上易字第283號  判決日期 110年5月31日 110年5月31日 111年5月17日 確定 判決 法院 桃園地方法院 桃園地方法院 臺灣高等法院  案號 109年度易緝字第18號 109年度易緝字第18號 111年度上易字第283號  判決確定日期 110年7月14日 110年7月14日 111年6月14日 是否為得易科罰金之案件  是 是 是 備註  桃園地檢 111年度 執字第1125號 桃園地檢 111年度 執字第1125號 桃園地檢 111年度 執字第7941號   編號1至23經桃園地方法院109年度易緝字第18號判決應執行有期徒刑2年4個月